臺灣臺北地方法院刑事判決　　　　　　　100年度訴字第825號
公　訴　人　臺灣臺北地方法院檢察署檢察官
被　　　告　任侃原名任阿修羅.
上列被告因公共危險案件，經檢察官提起公訴（100年度偵字第
12303號），嗣被告於本院準備程序進行中，就被訴事實為有罪
之陳述，經本院告知簡式審判程序意旨，並聽取公訴人及被告之
意見後，本院合議庭裁定由受命法官獨任依簡式審判程序審理，
並判決如下：
    主  文
任侃放火燒燬他人所有之寶特瓶、抹布、保麗龍，致生公共危險
，處有期徒刑壹年。緩刑年，緩刑期間付保護管束，並應於緩
刑期間，向指定之政府機關、政府機構、行政法人、社區或其他
符合公益目的之機構或團體提供貳佰肆拾小時之義務勞務。扣案
打火機壹支沒收。
    事  實
一、任侃（原名：任阿修羅鬼）於民國100年6月1日凌晨4時許，
    因酒後在臺北市○○區○○路3段112巷口大聲咆哮，遭附近
    住戶報警處理，其為逃避到場員警之盤查，遂隨機猛敲其身
    旁之臺北市○○區○○路3段112巷4弄7號之住戶大門，並大
    聲喊叫要求該住戶讓其進入屋內暫時躲避，惟該址住戶洪松
    榮因驚嚇而未予開門。任侃於不耐之下即逕自翻牆進入上址
    後院藏躲（所涉無故侵入住宅部分未據告訴及起訴），且萌
    生報復之念，明知上址後院置有許多紙類、塑膠類之資源回
    收物，及木板、家電等物，性質上極為易燃，如將寶特瓶、
    抹布、保麗龍之易燃物點火燃燒，足以發生迅速燒燬之結果
    ，且極有可能波及在旁之其他易燃物品並產生延燒，將肇致
    公共危險，仍基於放火燒燬他人所有物之犯意，持其所有之
    打火機1支，點燃洪松榮所有置於上址後院之寶特瓶、抹布
    、保麗龍，使前揭物品起火燃燒遭致燒燬，並產生濃煙，致
    生公共危險。嗣因追趕任侃之巡邏員警即時趕到，驚見火舌
    ，隨即以滅火器撲滅火勢，始未釀成重大災害，並當場逮捕
    任侃，扣得其所有之打火機1支，而查悉上情。
二、案經洪松榮訴由臺北市政府警察局文山第二分局報請臺灣臺
    北地方法院檢察署檢察官偵查起訴。被告於本院準備程序進
    行中，就被訴事實為有罪之陳述，經本院告知簡式審判程序
    意旨，並聽取公訴人及被告之意見後，本院裁定依簡式審判
    程序審理。
    理  由
一、上揭事實，業據被告任侃坦承不諱，並經證人即告訴人洪松
    榮、證人即目擊民眾高明鏞分別於警詢時及偵查中證述綦詳
    （見偵字卷第10頁至第11頁、第14頁至第16頁、第48 頁至
    第49頁），並有現場照片6張附卷可稽（見偵字卷第27 頁至
    第29頁），及扣案打火機1支可佐，堪認被告前開出於任意
    性之自白與事實相符，足以採信。
二、按刑法第175條第1項所稱之「燒燬」，係指燃燒燬損之意，
    亦即標的物已因燃燒結果喪失其效用而言（最高法院87年度
    臺上字第1719號判決意旨參照）。而所謂「致生公共危險」
    者，乃指危及不特定人或多數人生命、身體或財產之狀態，
    祇需有發生實害之蓋然性為已足，此蓋然性之有無，應由事
    實審法院基於經驗法則，以具有理性及判斷力之通常人為標
    準而為客觀之判斷（最高法院72年度台上第2532號、88年度
    台上字第3281號判決意旨參照）。觀之卷附現場採證照片（
    見偵字卷第29頁），遭被告放火燃燒之寶特瓶、抹布、保麗
    龍均呈現焦黑貌，甚或有程度不一之扭曲狀態，且該等物品
    均因燃燒而不堪使用之情，業據告訴人於本院準備程序中指
    述明確（見本院卷第15頁），堪認前揭物品均已因燃燒結果
    而均喪失其效用，顯然均已達燒燬程度，應無疑義。再者，
    遭被告點火燃燒之上開物品周遭，置有許多紙類、塑膠類資
    源回收物，及木板、家電等性質上極具易燃性物品之情，業
    據告訴人於本院準備程序中指述詳實（見本院卷第15頁反面
    ），並有現場照片6張存卷足參（見偵字卷第27頁至第29頁
    ），則依客觀情狀及一般日常生活經驗判斷，如被告已點燃
    之火力遭風勢助長，抑或前揭遭燃燒物品之火星向外竄飛時
    ，均極有可能延燒至上址四周之易燃物品而使火勢一發不可
    收拾，顯有波及該址住戶及不特定人生命、財產之危險，而
    有生公共危害之可能性，從而，被告上開放火行為，足認在
    客觀上具有發生使不特定人或多數人之財物及住宅延燒實害
    之高度蓋然性存在，而致生公共危險無訛。另被告明知上址
    後院四周環境之客觀情狀，卻仍對置於其內之具有易燃性質
    之寶特瓶、抹布、保麗龍點火燃燒，顯然對其行為將危急他
    人生命、財產之狀態實已明瞭，而有致生公共危險之故意甚
    明。
三、綜上，本案事證明確，被告犯行堪以認定，應依法論科。
四、論罪科刑：
  (一)核被告所為，係犯刑法第175條第1項之放火燒燬同法第173
    條及第174條以外之他人所有物罪。又放火罪原含有毀損性
    質在內，自無兼論毀損罪之餘地（最高法院29年上字第2388
    號判例意旨參照），是公訴意旨認被告本案放火犯行另涉犯
    刑法第354條之毀損罪部分，尚嫌誤會。爰審酌被告僅因告
    訴人不願讓其入屋躲避，即心生報復，故意放火燃燒告訴人
    所有之上揭物品，其率意為之，所為實屬不該。惟念其犯罪
    後坦承犯行，態度尚稱良好，又被告放火後幸經巡邏員警即
    時發現撲滅火勢，始未釀成重大之損害，且告訴人於本院準
    備程序中已表示因其實際所受財產損害尚微，不再追究被告
    ，只希望被告能洗心革面等詞懇切（見本院卷第15頁反面）
    ，兼衡被告自述高職肄業之智識程度；目前有宗教信仰，減
    少飲酒，在市場幫忙賣素食，已覓得正當工作之生活狀況（
    見本院卷第81頁反面、第89頁反面）等一切情狀，量處如主
    文所示之刑。
  (二)末查，被告前未曾因故意犯罪受有期徒刑以上刑之宣告，有
    臺灣高等法院被告前案紀錄表存卷可佐，其因一時失慮，而
    罹刑典，犯後業已坦承犯罪且深表悔意，告訴人於本院準備
    程序中復表示不再追究被告，只希望其能洗心革面等詞懇切
    。為使其能有效回歸社會，開創正向人生，暨其個人之生活
    狀況與家庭環境，本院斟酌前揭各點，認被告經此教訓，當
    知所警惕，故所宣告之刑，以暫不執行為適當，爰依刑法第
    74條第1項第1款之規定，宣告緩刑3年，然為促使被告日後
    得以知曉尊重他人生命、財產安全，及法治之觀念，本院認
    除前開緩刑宣告外，尚有賦予被告一定負擔之必要，遂併諭
    知被告於緩刑期內付保護管束，與命被告為如主文所示之義
    務勞務，以勵自新兼收儆惕之效。
  (三)扣案之打火機1支，為被告所有，供犯本案犯罪所用之物之
    情，業據被告供承明確（見本院卷第81頁反面至第82頁），
    爰依刑法第38條第1項第2款之規定，諭知沒收。
據上論斷，應依刑事訴訟法第273條之1第1項、第299條第1項前
段，刑法第175條第1項、第74條第1項第1款、第2項第5款、第3
項、第93條第1項第2款、第38條第1項第2款，判決如主文。
本案經檢察官陳立儒到庭執行職務。
中    華    民    國   100    年    10    月    14    日
                  刑事第二庭  法  官  謝昀璉
上正本證明與原本無異。
如不服本判決應於收受送達後10日內向本院提出上訴書狀，並應
敘述具體理由；其未敘述上訴理由者，應於上訴期間屆滿後20日
內向本院補提理由書（均須按他造當事人之人數附繕本）「切勿
逕送上級法院」。告訴人或被害人如對於本判決不服者，應具備
理由請求檢察官上訴，其上訴期間之計算係以檢察官收受判決正
本之日期為準。
                              書記官  鄭雅文
中    華    民    國   100    年    10    月    17    日
附錄法條：刑法第175條第1項。
中華民國刑法第175條
（放火燒燬住宅等以外之物罪）
放火燒燬前二條以外之他人所有物，致生公共危險者，處1 年以
上7 年以下有期徒刑。
放火燒燬前二條以外之自己所有物，致生公共危險者，處3 年以
下有期徒刑。
失火燒燬前二條以外之物，致生公共危險者，處拘役或3 百元以
下罰金。